臺灣高等法院刑事裁定　　　　　　　　　　　　　　九十一年度毒抗字第四四六號
　　抗　告　人
　　即　被　告　甲○○
右抗告人因違反毒品危害防制條例案件，不服台灣宜蘭地方法院，中華民國九十一年
七月五日所為應送勒戒處所觀察、勒戒之裁定（九十一年毒聲字第四０八號），提起
抗告，本院裁定如左：
    主  文
抗告駁回。
    理  由
一、抗告意旨略以：抗告人尿液雖經檢驗含有第一級毒品海洛因反應，惟抗告人現已
    入營服役，且在部隊長官照顧協助下，決心戒毒，現已戒除施用毒品之惡習，實
    無送勒戒處所觀察、勒戒之必要，為此不服原審裁定，依法提起抗告云云。
二、按違反毒品危害防制條例第十條之罪者，應先將被告送勒戒處所觀察、勒戒，同
    條例第二十條第一項定有明文，經觀察、勒戒後，無繼續施用毒品傾向者，應由
    檢察官為不起訴處分，該不起訴處分之裁定後，五年內再犯第十條之罪者，應再
    行送觀察、勒戒，同條例第二十條第二項前段、第三項前段分別定有明文。查被
  告甲○○前於民國（下同）九十年間因施用毒品案件，經台灣宜蘭地方法院裁定
    送觀察、勒戒後，認無繼續施用毒品之傾向，而經臺灣宜蘭地方法院檢察署檢察
    官於九十年三月二十九日，以九十年度毒偵字第三三九號不起訴處分確定，有本
    院被告全國前案紀錄表、被告刑案資料查註紀錄表、全國施用毒品案件紀錄表、
    受觀察勒戒人毒品及前科紀錄簡列表、法務部全國檢察官線上查詢刑案人犯在監
    所最新資料報表及該署不起訴處分書各乙份在卷可稽。嗣被告於九十一年三月六
    日二十二時許接獲宜蘭縣警察局羅東分局尿液調驗通知書後，於翌日十一時十五
    分許在該局採尿室採集尿液，經警送請慈濟大學濫用藥物檢驗中心以ＥＩＡ酵素
    免疫分析法為初步檢驗，並以ＧＣ／ＭＳ氣相層析質譜儀法檢驗結果，發現呈嗎
    啡陽性反應，此有慈濟大學濫用藥物檢驗中心九十一年三月十八日慈藥字第九一
    ０三一八０四號函所附之檢驗總表一紙及列管毒品人口尿液檢體採集送驗紀錄表
    二紙在卷足憑，而查本件慈濟大學濫用藥物檢驗中心之檢驗方法係以ＥＩＡ酵素
    免疫分析法為初步檢驗，並以ＧＣ／ＭＳ氣相層析質譜儀法為確認檢驗，有前述
    慈濟大學濫用藥物檢驗中心函所附之檢驗總表上載之檢驗方法可按，參諸法務部
    八十五年九月二十六日（八五）發技字第八五一一四九五二號函示：「單以免疫
    分析法檢驗尿液，有可能因交叉反應，而對服用幾種其他非煙毒或甲基安非他命
    藥物者之尿液產生偽陽性之結果，然若搭配薄層分析法，應可摒除大部分之偽陽
    性問題，至於使用氣相層析質譜儀分析法確認，則可完全排除偽陽性之干擾」之
    內容，則本件以上述檢驗方法所為之結果，自堪採信，足認被告確有於九十一年
    三月六日十一時十五分許採集尿液時回溯前九十六小時內某時，在不詳處所，施
    用第一級毒品海洛因，足堪認定。被告施用第一級毒品海洛因之犯行，洵堪認定
    ，原審因而依台灣宜蘭地方法院檢察署檢察官聲請，援引上揭法條規定，裁定將
    被告送勒戒處所觀察、勒戒，經核並無不合，被告之抗告意旨雖以其現已入營服
    役且完全戒除施用毒品惡習，而指摘原審裁定不當，惟此並不因之影響被告上揭
    施用第一級毒品海洛因，而依法應送勒戒處所觀察、勒戒之事實，被告抗告尚難
    認有理由，應予駁回。
據上論斷，依刑事訴訟法第四百十二條，裁定如主文。
中    華    民    國     九十一    年       八       月      十六       日
                              臺灣高等法院刑事第三庭
                                  審判長法  官  張  連  財
                                        法  官  李  英  勇
                                        法  官  張  傳  栗
右正本證明與原本無異。
不得再抗告。
                                        書記官  秦  慧  榮
中      華      民      國      九十一  年     八       月      十六    日
